# 请教关于政府补助如何区分是与资产相关还是与收益相关

提问人：yry3183 时间：2013-02-19 22:44:29
某房地产企业，取得政府拨付的土地补偿款，且有红头文件。该企业取得的土地分两部分，一部分自用，建设办公楼，另一部分开发用于出售的房屋。请教，该土地补偿款，是界定为与资产相关还是与以此为准收益相关？还是将自用部分应分摊的补偿款界定为与资产相关，而其余界定为与收益相关？

回答人：chenyiwei
取得土地补偿款是以何种法律形式？如果是采用“扶持基金”之类方式，仅仅是按照土地款的一定比例作为金额计算依据，并未限制用途，从拨款批文上看不出与企业的购地行为存在关联的，按照目前的主流观点是作为与收益相关的政府补助。可参阅《上市公司执行企业会计准则案例解析》中的有关内容。

回答人：chenyiwei
回复 yry3183 的帖子
将用于开发出售的部分属于存货，是流动资产，因此严格来说对应于开发出售部分的返还款仍然是与收益相关的政府补助。对这部分，应当在开发成本结转为销售成本时从递延收益转为营业外收入，而不是在开发年限内结转，否则不能实现补助资金和作为补助对象的支出在利润表上的合理配比。

回答人：chenyiwei
回复 yry3183 的帖子
1 、如果明确为对土地成本的补偿，则建议按照所销售房屋面积的比例（涉及容积率）或者房屋占地面积比例等方法，将其分配对应于每套房屋的开发成本，先计入递延收益中，后续实现销售时转出。如果按照预计的开发期限计算分摊，可能会出现尚未实现销售之前的某一年度没有销售成本但有营业外收入的情况。
2 、根据政府补助准则的规定，与资产相关的政府补助，是指企业取得的、用于购建或以其他方式形成长期资产的政府补助；与收益相关的政府补助，是指除与资产相关的政府补助之外的政府补助。因此，对于房地产开发企业而言，其土地开发周期虽然较长，但在资产负债表上列报为存货而不是非流动资产。即与取得作为存货的土地的成本相关的补助仍然是与收益相关的政府补助。

提问人：hrtsex 时间：2013-10-08 22:02:53
请教陈版，征地补偿款是否也可以认定为政府补助呢？

回答人：chenyiwei
不是。政府补助是政府对企业的单方向、无偿的经济资源转移，而征地补偿是对企业放弃土地的补偿，是资源的双向流动，这是两者的根本区别。

提问人：iriswin666 时间：2019-06-13 11:39:50
陈老师，请问“即与取得作为存货的土地的成本相关的补助仍然是与收益相关的政府补助”依然适用吗？

回答人：chenyiwei
理论上仍然是。